Minutes et répertoires du notaire Gervais MANCHON, 1er juillet 1643 - 4 mars 1656 (étude X)
Archives nationales
Minutes et répertoires du notaire Gervais MANCHON (étude X)
1er juillet 1643 - 4 mars 1656
MC/ET/X/90 - MC/ET/X/109, MC/RE/X/2 - MC/RE/X/3
Etude X; Manchon, Gervais
Archives nationales de France
Minutes et répertoires: la loi 2008-696 du 15 juillet 2008 relative aux archives a fixé à 75 ans à compter de la date de l'acte, ou à 25 ans à compter de la date du décès de l'intéressé si ce délai est plus bref, le délai de communication des minutes et répertoires des notaires; ce délai est porté à 100 ans à compter de la date de l'acte si le document se rapporte à un mineur (code du Patrimoine, articles L213-2, 4e d et 5e).
Autres documents de l'étude (dossiers de clients, comptabilité...): s'agissant d'archives privées, ces documents sont communicables selon les modalités fixées par le déposant ou le donateur.
Certains documents ne sont pas accessibles en raison de leur mauvais état de conservation.
Versement
Accès aux instruments de recherche de tous les notaires de l’étude X
Archives de l'étude X
- Minutes de Gervais MANCHON, janvier 1644 - juin 1656; MC/ET/X/90 - MC/ET/X/109
  - Minutes. 1644, janvier - juin, janvier - juin 1644; MC/ET/X/90; registre. Document détérioré.
    Informations concernant le classement:
    Le niveau inférieur de description, quand il existe, correspond aux minutes d'actes. Toutes les minutes ne sont pas forcément décrites une à une. Les descriptions de ces minutes sont plus ou moins détaillées.
    - Contrat de mariage entre Barthélemy Gillequin, maître peintre, demeurant rue aux Ours, âgé de vingt sept ans, fils de Nicolas Gillequin, marchand, demeurant à Cambrai, et de défunte Marie Lardenois, sa femme, et Mathurine Riembre, veuve de Jean Courade de Graffe, capitaine enseigne d'une compagnie de suisses au régiment des gardes du roi, fille de feu Barthélemy Riembre, garde suisse du roi, et de Mathurine Boulye., 21 janvier 1644; MC/ET/X/90
      Informations complémentaires:
      Régime: communauté.
      dot: le tiers de la maison de la Fleur de Lys au faubourg Saint-Honoré et un trousseau de 300 livres.
      Douaire: 1.200 livres.
      Origine de l'information:
      Documents du Minutier central concernant les peintres, sculpteurs et graveurs au XVIIe siècle (1600-1650) [études I à X, 1955 actes], par Marie-Antoinette Fleury, tome I, Paris, S.E.V.P.E.N, 1969, p. 254 (instrument de recherche imprimé dématérialisé, certaines notices sont plus détaillées dans la version intégrale accessible en ligne par la rubrique 'Autres instruments de recherche', voir contexte dans le Plan d’orientation général - Notaires de Paris, guides thématiques du Minutier).
      Date de révision: 2010
      Date de création de la notice: 2007
      Documents du Minutier central concernant les peintres, sculpteurs et graveurs au XVIIe siècle (1600-1650), par Marie-Antoinette Fleury, tome I, Paris, S.E.V.P.E.N, 1969, LXXXIV-974 p.
      contrat de mariage; Cambrai (Nord); Fleur de Lis (enseigne de la); Ours (rue aux); Saint-Honoré (faubourg); Suisse; Bouly, Mathurine; Courade de Graffe (veuve); Courade de Graffe, Jean; Gillequin, Barthélemy; Gillequin, Nicolas; Lardenois, Marie; Riembre, Barthélemy; Riembre, Mathurine; officier (armée); commerçant; peintre
    - AROÛET (François) § Mainlevée par François AROÜET à Charles de LA BAUME et Quittance., 4 mai 1644; MC/ET/X/90
      Fichier dit 'général' XVIIe-XVIIIe siècles, par le personnel du Minutier, 1954-1999 ( fichier papier entièrement dématérialisé; voir contexte dans le Plan d’orientation général - Notaires de Paris, guides thématiques du Minutier).
      Date de révision: 2011-2012
      Date de création de la notice: 2010
      quittance; Arouet, François
    - DURFORT (famille de) § Cinq actes concernant la famille de DURFORT, 23 mai 1644; MC/ET/X/90
      Durfort (famille de)
    - Transport par Claude Du Pré, peintre, demeurant à Rouen, logé au faubourg Saint-Denis, paroisse Saint-Laurent, en face de la Croix, à Claude Peu, juré mesureur de charbon et bourgeois de Paris, demeurant également au faubourg Saint-Denis, de 4 livres 3 sols de rente de bail d'héritages (1) assis sur un quartier et demi de vignes et sur deux arpents de terre à Valmondois, (2) moyennant 74 livres 14 sols tournois., 29 mai 1649; MC/ET/X/90
      Compléments de description: (1) Contrat reçu par Dugué, notaire en la Châtellenie de l'Isle-Adam. (2) Valmondois, cant. l'Isle-Adam, arr. Pontoise, Seine-et-Oise.
      Documents du Minutier central concernant les peintres, sculpteurs et graveurs au XVIIe siècle (1600-1650) [études I à X, 1955 actes], par Marie-Antoinette Fleury, tome I, Paris, S.E.V.P.E.N, 1969, p. 216 (instrument de recherche imprimé dématérialisé, certaines notices sont plus détaillées dans la version intégrale accessible en ligne par la rubrique 'Autres instruments de recherche', voir contexte dans le Plan d’orientation général - Notaires de Paris, guides thématiques du Minutier).
      transport de droits; L'Isle-Adam (Val-d'Oise); Saint-Denis (faubourg); Saint-Laurent (paroisse); Pontoise (Val-d'Oise); Rouen (Seine-Maritime); Valmondois (Val-d'Oise); Du Pré, Claude; Peu, Claude; officier civil (Ancien Régime); notaire; peintre
  - Minutes. 1644, juillet - décembre, juillet - décembre 1644; MC/ET/X/91; registre
    - Contrat d'apprentissage pour cinq ans, au profit de Nicolas Havard, entre Antoine Havard, menuisier, demeurant rue de Verneuil, son père, et Pierre Magnier, maître sculpteur, moyennant 120 livres dont 60 payées comptant., 5 juillet 1644; MC/ET/X/91
      L'apprenti sera logé, nourri, chauffé et éclairé aux frais du maître.
      Documents du Minutier central concernant les peintres, sculpteurs et graveurs au XVIIe siècle (1600-1650) [études I à X, 1955 actes], par Marie-Antoinette Fleury, tome I, Paris, S.E.V.P.E.N, 1969, p. 464 (instrument de recherche imprimé dématérialisé, certaines notices sont plus détaillées dans la version intégrale accessible en ligne par la rubrique 'Autres instruments de recherche', voir contexte dans le Plan d’orientation général - Notaires de Paris, guides thématiques du Minutier).
      contrat d'apprentissage; Verneuil (rue de); Havard, Antoine; Havard, Nicolas; Magnier, Pierre; menuisier; sculpteur
    - Contrat de mariage entre Louis Mallet, compagnon peintre, demeurant rue Guérin-Boisseau, fils de Jean Mallet, laboureur, demeurant aux Cormiers, et de feue Jeanne Bonchamp, et Claire de La Haye, fille de Simon de La Haye, gagne-denier et de Catherine Duboys., 7 juillet 1644; MC/ET/X/91
      Parmi les signatures des témoins figure celle de Jean Duval, maître peintre et sculpteur, ami du futur.
      Documents du Minutier central concernant les peintres, sculpteurs et graveurs au XVIIe siècle (1600-1650) [études I à X, 1955 actes], par Marie-Antoinette Fleury, tome I, Paris, S.E.V.P.E.N, 1969, p. 466 (instrument de recherche imprimé dématérialisé, certaines notices sont plus détaillées dans la version intégrale accessible en ligne par la rubrique 'Autres instruments de recherche', voir contexte dans le Plan d’orientation général - Notaires de Paris, guides thématiques du Minutier).
      contrat de mariage; Guérin-Boisseau (rue); Bonchamp, Jeanne; Duboys, Catherine; Duval, Jean; La Haye, Claire de; La Haye, Simon de; Mallet, Jean; Mallet, Louis; journalier; agriculteur; peintre; peintre; sculpteur
    - Testament de Cécile Regnyer, veuve de Guillaume Brouard, maître joueur d'instruments, demeurant rue Saint-Denis, paroisse Saint-Sauveur, à l'enseigne du Mouton., 19 août 1644; MC/ET/X/91
      Legs à l'Hôtel-Dieu et à la Charité des femmes de Saint-Sauveur. Legs particuliers. Choix de Nicolas Girard, vendeur de vins, comme exécuteur testamentaire.
      Documents du Minutier central concernant l'histoire de la musique (1600-1650), par Madeleine Jurgens, tome I [études I à X, 1763 actes], Paris, Archives nationales, 1967, p. 502 (instrument de recherche imprimé dématérialisé, certaines notices sont plus détaillées dans la version intégrale accessible en ligne par la rubrique 'Autres instruments de recherche', voir contexte dans le Plan d’orientation général - Notaires de Paris, guides thématiques du Minutier).
      Date de révision: 2011
      Date de création de la notice: 2009
      Documents du Minutier central concernant l'histoire de la musique (1600-1650), par Madeleine Jurgens, tome I, Paris, Archives nationales, 1967, XVI-1054 p.
    - Marché entre Regnault de Lartigue, peintre ordinaire du roi, demeurant rue Plâtrière, paroisse Saint-Eustache, et Isaac de Ligoure, écuyer, sieur de Ribemont et de Mornay, conseiller du roi, grand maître des eaux et forêts de France au département d'Anjou, Aunis et Saintonge, demeurant rue Françoise, par lequel ledit Lartigue s'engage à faire de sa propre main les six vingtz pourtraictz jusques à cincture revestus selon leur qualité et condition, pinctz en huille sur thoille au naturel des six vingtz personnages contenus en l'estat et mémoire arrestée entre les parties... sans que les testes de tous lesdictz pourtraitez puissent estre faicte d'une autre main que celle du dict de Lartigue., 8 septembre 1644 - 24 février 1657; MC/ET/X/91
      Compléments de description: (1) Ce marché n'a pas été exécuté vraisemblablement à cause du décès de l'artiste.
      Précisions sur les lieux: Mornay (Saint-Pierre-de-l'Ile, Charente-Maritime)--Château; Saint-Pierre-de-l'Ile (Charente-Maritime)--Mornay; Saint-Pierre-de-l'Ile (Charente-Maritime)--Mornay (château)
      Documents du Minutier central concernant les peintres, sculpteurs et graveurs au XVIIe siècle (1600-1650) [études I à X, 1955 actes], par Marie-Antoinette Fleury, tome I, Paris, S.E.V.P.E.N, 1969, p. 364 (instrument de recherche imprimé dématérialisé, certaines notices sont plus détaillées dans la version intégrale accessible en ligne par la rubrique 'Autres instruments de recherche', voir contexte dans le Plan d’orientation général - Notaires de Paris, guides thématiques du Minutier).
      marché; Française (rue); Plâtrière (rue); Saint-Eustache (paroisse); Saint-Pierre-de-l'Ile (Charente-Maritime); Lartigue, Régnault de; Ligoure, Isaac de; Mornay (M. de); Tuby, Marie; administrateur; peintre
    - Bail pour quatre ans, par les marguilliers de l'oeuvre de l'église Saint-Leu - Saint-Gilles, à Nicolas Lespine, maître peintre, demeurant rue Salle-au-Comte, d'une échoppe contiguë à la porte de l'église, ayant issue sur la rue Salle-au-Comte, moyennant un loyer annuel de 30 livres tournois., 20 septembre 1644; MC/ET/X/91
      Guillaume Santeuil, avocat en parlement, demeurant rue du Bourg-l'Abbé se porte caution dudit Lespine.
      Documents du Minutier central concernant les peintres, sculpteurs et graveurs au XVIIe siècle (1600-1650) [études I à X, 1955 actes], par Marie-Antoinette Fleury, tome I, Paris, S.E.V.P.E.N, 1969, p. 433 (instrument de recherche imprimé dématérialisé, certaines notices sont plus détaillées dans la version intégrale accessible en ligne par la rubrique 'Autres instruments de recherche', voir contexte dans le Plan d’orientation général - Notaires de Paris, guides thématiques du Minutier).
      bail; Bourg-l'Abbé (rue du); Saint-Leu-Saint-Gilles (église); Salle-au-Comte (rue); Lespine, Nicolas; Santeuil, Guillaume; avocat au parlement (Ancien Régime); peintre
    - Association de quatre joueurs d'instruments pour deux années., 7 octobre 1644; MC/ET/X/91
      Extrait du contenu:
      ' Furent presens Jean Rozier, dict Lespine, demeurant rue Neufve de Sainct-Honnoré, parroisse de Sainct-Roch, vis à vis le logis de Monsieur Martineau, Jean Levasseur demeurant rue des Prescheurs, parroisse Sainct-Eustache, Jean David, demeurant rue des Fossez et parroisse de Sainct-Germain d'Auxerrois, et Pierre Cuillereau, demeurant rue des Rempartz Sainct-Victor, parroisse Sainct-Estienne-du-Mont, tous maistres joueurs d'instrumens de musique à Paris, lesquelz se sont ensemblement associez et associent par les presentes au faict et exercice de leur vacation pendant deux années de ce jour d'huy, pour jouer en tous lieux où chacun d'eulx sera appellé et en donner advis aux aultres en tous temps qu'ilz ou l'un d'eulx en seront requis.
      A quoy faire ont accordé que ledict Lespine tiendra la partie de dessus au violon, ledict Levasseur la basse, ledict David la taille et ledict Cuillereau la haulte contre. Et se sont promis fidellement rapporter tous les esmolumens qu'ilz auront acquis pendant ledict temps lorsque tous quatre ou trois d'entre eulx auront joué, pour estre le tout esgallement party entre tous quatre le premier vendredy suivant la recepte qui en sera faicte quoyqu'il puisse arriver qu'il n'y en ayt eu que troys qui ayent esté employez.
      Cette convention et association faicte à condition qu'en cas qu'aucun d'entre les dessusdictz se retire de la compagnie, il sera tenu payer à chacun de ceulx qui resteront vingt livres tournoiz pour une foys payer, incontinant après qu'il se sera departy par effect de la presente association.
      Et pour se rendre plus recordz en leur exercice lesdictz associez seront tenuz de s'assembler tous les vendredys desdictes deux années ès maisons de chacun d'eulx et en chacune d'icelle trois moys durant pour faire concertz de leursdictz instrumens de violons, et ont accordé que les premiers trois moys seront employez en la maison dudict Le Vasseur, les secondz trois moys en la maison dudict David, les trois moys suivans en celle dudict Lespine et les aultres restans en celle dudict Cuillereau et ce, comme dict est, tous les vendredys entre une et deux heures de relevé, à peine de vingt solz tournoiz payables par le deffaillant aux aultres, soubz laquelle peyne ilz seront aussy tenuz de se trouver à touttes aubades, balz, baletz et aultres convocations, et des emolumensdes quelles convocations lesdictz deffaillans seront privez au proffict des aultres, hormi que le deffaillant feust malade dont il sera tenu advertir les aultres. Car ainsy etc, promectant etc, obligeant chacun en droict soy, renonceant etc.
      Faict et passé à Paris ès estudes etc, l'an mil six cent quarante-quatre le septiesme jour de octobre après midy et ont signé, fors ledict Lespine qui a declaré ne savoir escripre ny signer:
      Jean LEVASSEUR J. DAVID GAULTIER (notaire) Pierre CUILLEREAU MANCHON (notaire)
      Documents du Minutier central concernant l'histoire de la musique (1600-1650), par Madeleine Jurgens, tome I [études I à X, 1763 actes], Paris, Archives nationales, 1967, p. 415LV (instrument de recherche imprimé dématérialisé, certaines notices sont plus détaillées dans la version intégrale accessible en ligne par la rubrique 'Autres instruments de recherche', voir contexte dans le Plan d’orientation général - Notaires de Paris, guides thématiques du Minutier).
    - Contrat d'apprentissage pour cinq ans, au profit de Claude Cluet, âgé de dix sept ans, entre Guillaume Cluet, maître chapelier, demeurant sur le pont Notre-Dame, son frère, et Laurent Magnier, maître sculpteur et peintre, demeurant rue Saint-Martin, paroisse Saint-Laurent, moyennant 150 livres dont 75 livres payées comptant., 9 octobre 1644; MC/ET/X/91
      Documents du Minutier central concernant les peintres, sculpteurs et graveurs au XVIIe siècle (1600-1650) [études I à X, 1955 actes], par Marie-Antoinette Fleury, tome I, Paris, S.E.V.P.E.N, 1969, p. 462 (instrument de recherche imprimé dématérialisé, certaines notices sont plus détaillées dans la version intégrale accessible en ligne par la rubrique 'Autres instruments de recherche', voir contexte dans le Plan d’orientation général - Notaires de Paris, guides thématiques du Minutier).
      contrat d'apprentissage; Notre-Dame (pont); Saint-Laurent (paroisse); Saint-Martin (rue); Cluet, Claude; Cluet, Guillaume; Magnier, Laurent; fabricant d'accessoires vestimentaires; peintre; sculpteur
    - Contrat de mariage entre Henry Soret, manoeuvre, demeurant au faubourg Saint-Denis, fils de défunt Jean Soret, marchand à Caen, et d'Anne Auvray, et Jeanne Lequin veuve de Jean Salentin, marchand poulailler, demeurant audit faubourg, auquel signe comme témoin et ami de la fiancée Robert Ballard, imprimeur ordinaire de la musique du roi., 19 novembre 1644; MC/ET/X/91
      Documents du Minutier central concernant l'histoire de la musique (1600-1650), par Madeleine Jurgens, tome I [études I à X, 1763 actes], Paris, Archives nationales, 1967, p. 854 (instrument de recherche imprimé dématérialisé, certaines notices sont plus détaillées dans la version intégrale accessible en ligne par la rubrique 'Autres instruments de recherche', voir contexte dans le Plan d’orientation général - Notaires de Paris, guides thématiques du Minutier).
  - Minutes. 1645, janvier - juin, janvier - juin 1645; MC/ET/X/92; registre. 732 f.
    A noter: 1645, 31 mars.
    Obligation de Molière en faveur de Jeanne Levé avec la signature de Molière (fol. 403).
    - Compromis entre Perrette Boyaval, veuve de Jacques Moreau, marchand, bourgeois de Paris, demeurant rue du Bourg-l'Abbé, d'une part, et Christophe Duval, conseiller du roi, trésorier des ponts et chaussées en la généralité de Soissons, demeurant rue des Marmousets, époux de Marie Loppin, et Robert Ballard, seul imprimeur du roi pour la musique, et Marie Robinot, sa femme, demeurant rue Saint-Jean-de-Beauvais, d'autre part. Décision est prise de partager plusieurs maisons leur appartenant en indivis: deux maisons rue du Bourg-l'Abbé, à l'enseigne du Dauphin d'or, une moitié et un demi-quart d'une maison sise rue Frépillon près l'Image Saint-Pierre, et la moitié d'une maison rue Saint-Antoine, à l'enseigne du Beau Raisin. Nomination comme experts d'Antoine Amelot, juré du roi ès oeuvres de maçonnerie, de Guillaume Delachampaigne, l'aîné, maître charpentier, et de Gaspard Hubert, juré ès oeuvres de maçonnerie du roi., 12 janvier 1645; MC/ET/X/92
      Documents du Minutier central concernant l'histoire de la musique (1600-1650), par Madeleine Jurgens, tome I [études I à X, 1763 actes], Paris, Archives nationales, 1967, p. 855 (instrument de recherche imprimé dématérialisé, certaines notices sont plus détaillées dans la version intégrale accessible en ligne par la rubrique 'Autres instruments de recherche', voir contexte dans le Plan d’orientation général - Notaires de Paris, guides thématiques du Minutier).
    - Bail par Claude Desnotz, fourrier de la compagnie des chevau-légers de la garde ordinaire de la reine, demeurant rue Saint-Victor, par Antoine Péan, conseiller du roi, receveur des décimes au diocèse de Soissons, demeurant rue du Four, paroisse Saint-Eustache, époux de Jeanne Le Jeune, auparavant veuve de Quentin Léger, violon ordinaire de la chambre du roi, bourgeois de Paris, par Michel Léger, également violon ordinaire de la chambre du roi, demeurant rue de la Huchette, par Vincent de Bordeaux, marchand, bourgeois de Paris, demeurant rue des Lombards, époux de Louise Léger, par Marguerite Léger, veuve de François Poincheval, marchand, bourgeois de Paris, demeurant rue Troussevache, par Gabriel Musnier, marchand, bourgeois de Paris, demeurant rue des Lombards, époux de Marie Léger, par Baptiste de Mongé, marchand bourgeois de Paris, demeurant rue de la Barillerie, tuteur des enfants de Marguerite Léger, jadis sa femme, consenti pour six années à Nicolas de La Nefrue, maître passementier-boutonnier, demeurant au faubourg Saint-Denis, d'une maison sise entre les deux portes Saint-Denis, moyennant 60 livres de loyer annuel., 26 janvier 1645; MC/ET/X/92
      Documents du Minutier central concernant l'histoire de la musique (1600-1650), par Madeleine Jurgens, tome I [études I à X, 1763 actes], Paris, Archives nationales, 1967, p. 201 (instrument de recherche imprimé dématérialisé, certaines notices sont plus détaillées dans la version intégrale accessible en ligne par la rubrique 'Autres instruments de recherche', voir contexte dans le Plan d’orientation général - Notaires de Paris, guides thématiques du Minutier).
    - VOITURIERS PAR TERRE de Bourgogne à Paris § Accord pour le chargement des voitures à Paris, dès leur déchargement fait Du même pour procuration par les mêmes (il y a bcp de voituriers ds cette étude, 14 février 1645; MC/ET/X/92
      procuration; accord
    - VIANDE (fourniture de) § Déclaration au sujet de fournitures de VIANDE et de pertes de marchandises pendant le siège de Thionville et pdt la campagne. (2 actes), 16 février 1645; MC/ET/X/92
      déclaration; Viande, fourniture de
    - THIONVILLE (siège de) § Fourniture de viande pdt le siège de THIONVILLE et la campagne, 16 février 1645; MC/ET/X/92
      Thionville, siège de
    - BAILLY (Nicolas de) banquier rue Truanderie § Obligation envers Nicolas de BAILLY pour 8000 l. employées à l'achat d'un office de maréchal de logés, 17 février 1645; MC/ET/X/92
      obligation; Bailly, Nicolas de
    - Bail par les mêmes [Claude Desnotz, fourrier de la compagnie des chevau-légers de la garde ordinaire de la reine, demeurant rue Saint-Victor, par Antoine Péan, conseiller du roi, receveur des décimes au diocèse de Soissons, demeurant rue du Four, paroisse Saint-Eustache, époux de Jeanne Le Jeune, auparavant veuve de Quentin Léger, violon ordinaire de la chambre du roi, bourgeois de Paris, par Michel Léger, également violon ordinaire de la chambre du roi, demeurant rue de la Huchette, par Vincent de Bordeaux, marchand, bourgeois de Paris, demeurant rue des Lombards, époux de Louise Léger, par Marguerite Léger, veuve de François Poincheval, marchand, bourgeois de Paris, demeurant rue Troussevache, par Gabriel Musnier, marchand, bourgeois de Paris, demeurant rue des Lombards, époux de Marie Léger, par Baptiste de Mongé, marchand bourgeois de Paris, demeurant rue de la Barillerie, tuteur des enfants de Marguerite Léger, jadis sa femme] à Adam Normant, blanchisseur, demeurant rue des Petits-Carreaux, pour quatre années, d'une maison sise rue des Prêcheurs, moyennant 300 livres de loyer annuel., 24 février 1645; MC/ET/X/92
    - Partage en deux lots des maisons appartenant en indivis à Perrette Boyaval, Christophe Duval et Robert Ballard. Le premier lot, attribué à ces derniers, comporte la maison du Beau Raisin et celle du Dauphin d'or et est estimé à 20.000 livres; le second lot, composé des deux autres maisons, et estimé à 18.500 livres, revient à Perrette Boyaval qui recevra 1.500 livres de soulte., 4 mars 1645; MC/ET/X/92
    - Transport par Christophe Duval et Marie Loppin, et par Robert Ballard et Marie Robinot, neveux et nièces de Marie Boyaval, à Perrette Boyaval, veuve de Jacquet Moreau, bourgeois de Paris, de 50 livres de rente à eux dues, moyennant 900 livres., 4 mars 1645; MC/ET/X/92
    - ENFANT NATUREL § Accord entre les parents d'une fille nature, 17 mars 1645; MC/ET/X/92
      accord
    - Obligation par Jean-Baptiste Poquelin, sieur de Molière, tapissier et valet de chambre du roi, demeurant au coin de la rue des Jardins, paroisse Saint-Paul, envers Jeanne Levé, marchande publique, de la somme de 291 livres, pour prêt à lui fait. Pour sûreté de paiement, Molière met en gage de deux rubans en broderie d'or et argent, l'un de satin et l'autre de drap vert., 31 mars 1645; MC/ET/X/92
      Documents du Minutier central des notaires de Paris, Le théâtre professionnel à Paris, 1600-1649, étude par Alan Howe, documents analysés par Madeleine Jurgens et Alan Howe [457 actes], transcriptions par Andrée Chauleur et Pierre-Yves Louis, Paris, Archives nationales, 2000, notice n° 406 (instrument de recherche imprimé dématérialisé dont la version intégrale est accessible en ligne par la rubrique 'Autres instruments de recherche', voir contexte dans le Plan d’orientation général - Notaires de Paris, guides thématiques du Minutier).
      Autres dépouillement(s):